臺北高等行政法院裁定
111年度全字第32號
聲  請  人  韋建華                                      

訴訟代理人  宋正一  律師
            邱敏維  律師
相  對  人  臺北市政府社會局

代  表  人  周榆修（局長）
上列聲請人聲請假處分，本院裁定如下：
　　主  文
聲請駁回。
聲請訴訟費用由聲請人負擔。
　　理  由
一、按行政訴訟法第116條第3項規定：「於行政訴訟起訴前，如
    原處分或決定之執行將發生難於回復之損害，且有急迫情事
    者，行政法院亦得依受處分人或訴願人之聲請，裁定停止執
    行。但於公益有重大影響者，不在此限。」第298條第2項規
    定：「於爭執之公法上法律關係，為防止發生重大之損害或
    避免急迫之危險而有必要時，得聲請為定暫時狀態之處分。
    」第299條規定：「得依第116條請求停止原處分或決定之執
    行者，不得聲請為前條之假處分。」是可知，停止執行與假
    處分，均屬行政訴訟提供人民之暫時權利保護制度，並依本
    案訴訟種類不同，分別適用不同的暫時權利保護制度。對於
    撤銷訴訟，因其訴訟目的係請求法院撤銷違法之積極負擔行
    政處分，故於法律規定得依聲請停止執行提供暫時權利保護
    時，自應適用停止執行制度，不得聲請假處分，以避免保全
    手段重疊。易言之，得依行政訴訟法第116條請求停止原處
    分或決定之執行者，不得聲請為保全強制執行及定暫時狀態
    之假處分。
二、聲請意旨略以：聲請人為臺北市旅館商業同業公會（下稱旅
    館公會）第16屆理事長，任期自民國110年2月18日至113年2
    月17日。相對人以聲請人自110年7月20日旅館公會監事總辭
    以來迄今，無法克盡理事長之法定職務，致旅館公會迄今無
    法正常運作，明顯有廢弛會務之實，依商業團體法第67條第
    1項規定，以111年5月16日北市社團字第1113076706號函（
    下稱原處分）撤免聲請人旅館公會之理事、常務理事暨理事
    長職務，業經聲請人提起訴願在案。原處分嚴重違反憲法保
    障聲請人之集會結社自由及工作權，且明顯違反行政程序法
    規定，對聲請人身分有重大損害且難以回復而具急迫情形，
    依行政訴訟法第298條第2項、第300條之規定，提起本件定
    暫時狀態假處分之聲請，請求於本案訴訟確定前，准由聲請
    人行使旅館公會第16屆理事長職權，並禁止相對人以停止、
    解任、罷免、另為補選之方式影響聲請人繼續執行第16屆理
    事長職務等語。
三、經查：聲請人因不服相對人以原處分撤免聲請人旅館公會之
    理事、常務理事暨理事長職務，自應提起撤銷訴訟資為救濟
    ，且聲請人亦自承已就原處分不服而提起訴願。是以，聲請
    人如為獲暫時權利保護，應依訴願法第93條第2項、第3項或
    行政訴訟法第116條第3項之規定，向訴願機關或本院聲請停
    止執行原處分，如獲准許即可達到暫時停止原處分效力及執
    行力之效果。惟聲請人逕依行政訴訟法第298條第2項規定，
    向本院聲請假處分，顯與行政訴訟法暫時權利保護制度設計
    不符，依首揭規定及說明，自為法所不許，應予駁回。
四、依行政訴訟法第104條，民事訴訟法第95條、第78條，裁定
    如主文。
中　　華　　民　　國　　111 　年　　6 　　月　　27　　日
                    臺北高等行政法院第四庭
                              審判長法  官　高愈杰
                                    法  官　鍾啟煒
                                    法  官　李君豪 
上為正本係照原本作成。
如不服本裁定，應於送達後10日內向本院提出抗告狀（須按他造
人數附繕本）。
中　　華　　民　　國　　111 　年　　6 　　月　　27　　日
          　　　　　　      　　　  書記官  樓琬蓉